臺灣高雄地方法院民事裁定
111年度雄全字第75號
聲  請  人  華南商業銀行股份有限公司

法定代理人  黃俊智  
代  理  人  高智邦  
相  對  人  周玉惠  
上列聲請人與相對人周玉惠間請求給付簽賬卡消費款事件，聲請
人聲請假扣押，本院裁定如下：
    主  文
聲請駁回。
聲請費用由聲請人負擔。
    理  由
一、聲請意旨略以：相對人於民國105年11月4日向聲請人申請信
    用卡使用，消費額度為新臺幣(下同)2萬元，惟相對人自該
    時起至111年8月23日止，使用上開信用卡簽帳消費或預借現
    金，並經聲請人墊付該消費帳款或現金金額共積欠1萬8,445
    元未清償。經聲請人電話催繳及寄發催繳信函，均置之不理
    ，恐有移往遠方或逃避債務致日後不能執行或甚難執行之虞
    ，又相對人顯已喪失清償能力而陷於無資力之狀態，若不假
    扣押其財產，而任其自由處分財產，聲請人日後將有不能強
    制執行或甚難執行之虞，為保全日後之強制執行，聲請人願
    供擔保以代假扣押請求原因之釋明。並聲明：請准聲請人以
    現金或同額之103年甲類第十三期中央政府建設公債債票供
    擔保後，將相對人所有財產在1萬8,445元範圍內予以假扣押
    。
二、按債權人就金錢請求或得易為金錢請求之請求，欲保全強制
    執行者，得聲請假扣押。假扣押，非有日後不能強制執行或
    甚難執行之虞者，不得為之。請求及假扣押之原因，應釋明
    之。前項釋明如有不足，而債權人陳明願供擔保或法院認為
    適當者，法院得定相當之擔保，命供擔保後為假扣押。民事
    訴訟法第522條第1項、第523條第1項、第526條第1、2項分
    別定有明文。故債權人聲請假扣押，應就其請求及假扣押之
    原因加以釋明，且兩者缺一不可，若債權人未能先釋明假扣
    押之原因存在，縱其陳明其願供擔保以補釋明之欠缺，因該
    擔保僅能補釋明之不足，而非替代釋明，故仍無從准許。而
    所謂假扣押之原因，係指前開條文所稱「有日後不能強制執
    行或甚難執行之虞之情形」，例如債務人浪費財產、增加負
    擔或就財產為不利之處分，將達於無資力之狀態、或移往遠
    地、逃匿無蹤，或隱匿財產等。至於債務人經債權人催告後
    拒絕給付，僅屬債務不履行之狀態，如非就債務人之職業、
    資產、信用等狀況綜合判斷，其現存之既有財產已瀕臨成為
    無資力或與債權人之債權相差懸殊或財務顯有異常而難以清
    償債務之情形，亦不能遽謂其有日後不能強制執行或甚難執
    行之虞，而認債權人對於假扣押之原因已為釋明。另所謂釋
    明則係指當事人應提出可供法院得隨時進行調查之證據而言
    ，亦即可使法院形成薄弱之心證，信其事實上之主張大概為
    如此者為已足。
三、經查：聲請人主張相對人未依約按期清償借款，聲請人已對
    相對人催繳但相對人仍未清償等情，業已提出信用卡墊款本
    金/利息/費用明細表、對帳單交易明細表、信用卡申請書、
    信用卡約定條款、催繳記錄等為釋明，足認聲請人就其對相
    對人有假扣押之本案請求存在，已盡釋明之責。又關於假扣
    押之原因，聲請人僅陳稱：相對人經聲請人屢次電話催繳及
    寄發催繳信函，均置之不理，但並未具體說明相對人有何脫
    產舉措及提出相關證據以為釋明，自難信相對人有脫產行為
    。又相對人經聲請人催告拒絕給付，僅屬債務不履行之狀態
    ，如非就相對人之職業、資產、信用等狀況綜合判斷，可認
    定債務人現存之既有財產已瀕臨成為無資力，或與聲請人之
    債權相差懸殊，或其財務顯有異常而難以清償債務之情形，
    即不能遽謂其有日後不能強制執行或甚難執行之虞，而認債
    權人對於假扣押之原因已為釋明，要難單憑相對人逾期未清
    償系爭債務，遽認相對人有日後不能強制執行或甚難執行之
    虞之情形。
四、從而，聲請人既未釋明相對人有日後不能強制執行或甚難執
    行之虞之情形，即未就假扣押之原因加以釋明，自難以其陳
    明願供擔保即為補足釋明。依上開說明，本件聲請即與假扣
    押之要件不符，尚難准許，應予駁回。
五、依民事訴訟法第95條、第78條，裁定如主文。
中　　華　　民　　國　　111 　年　　10　　月　　27　　日
                  高雄簡易庭  法　　　官  林綉君
以上正本係照原本作成。
如不服本裁定，應於送達後10日內，向本院提出抗告狀並表明抗
告理由，如於本裁定宣示後送達前提起抗告者，應於裁定送達後
10日內補提抗告理由書（須附繕本），並繳納抗告費新臺幣1,00
0元。
中　　華　　民　　國　　111 　年　　10　　月　　27　　日
      　　　　　　　　　　　　書　記　官  羅崔萍